【裁判字號】    97,上易,1286
【裁判日期】    970618
【裁判案由】    毒品危害防制條例
【裁判全文】
臺灣高等法院刑事判決                97年度上易字第1286號
上  訴  人
即  被  告  甲○○
上列上訴人因違反毒品危害防制條例案件，不服臺灣板橋地方法
院97年度易字第496號，中華民國97年3月31日第一審判決（起訴
案號：臺灣板橋地方法院檢察署96年度毒偵字第9479號），提起
上訴，本院判決如下：
    主  文
上訴駁回。
    事  實
一、甲○○前於民國91年間因施用毒品案件，經依臺灣板橋地方
    法院91年度毒聲字第1331號裁定送勒戒處所觀察、勒戒後，
    認無繼續施用毒品之傾向，於91年5月24日釋放出所，並由
    臺灣板橋地方法院檢察署檢察官以91年度毒偵字第671號為
    不起訴處分確定。嗣其於觀察勒戒執行完畢後5年內之94、9
    5年間再因施用第二級毒品案件，經臺灣板橋地方法院分別
    以94年度簡字第1827號、95年度簡字第1456號各判處有期徒
    刑4月、6月，如易科罰金，均以銀元300元折算1日確定，並
    先後於94年6月30日、95年7月17日易科罰金執行完畢。詎其
    猶不知警惕，基於施用第二級毒品甲基安非他命之犯意，於
    96年11月18日某時，在台北縣蘆洲市○○路某網咖店內，以
    將甲基安非他命放入玻璃球吸食器中，用火燒烤吸食煙霧之
    方式，施用第二級毒品甲基安非他命1 次（起訴誤載為安非
    他命），嗣於同日15時20分許，在台北縣三重市○○○路25
    0號前為警查獲，並扣得甲基安非他命1包（淨重0.21公克）
    、吸食器1組。
二、案經台北縣政府警察局三重分局移送台灣板橋地方法院檢察
    署檢察官偵查起訴。
     理  由
一、上揭事實，業據被告甲○○迭於警詢、偵查、原審及本院審
    理時坦承不諱，並有甲基安非他命1包及吸食器1組扣案可資
    佐證。且被告為警查獲後所排放之尿液經採樣送驗結果，於
    安非他命代謝物安非他命類亦呈陽性反應，有台灣檢驗科技
    股份有限公司96年11月30日濫用藥物尿液檢驗報告1件附卷
    足稽，足徵被告之自白與事實相符，是本案事證明確，被告
    犯行堪予認定。而被告係於觀察勒戒執行完畢後5年內復因
    施用第二級毒品案件經法院判處徒刑後，再為本案施用第二
    級毒品，故已非毒品危害防制條例第20、23條所定之「初犯
    」或「5年後再犯」情形（最高法院95年度第7次刑事庭會議
    紀錄參照），自應依法論科。
二、核被告所為，係犯毒品危害防制條例第10條第2 項之施用第
    二級毒品罪。被告施用甲基安非他命前後持有第二級毒品之
    低度行為，為其施用之高度行為所吸收，不另論罪。又被告
    有如本判決事實欄所述論罪科刑之執行紀錄，有台灣高等法
    院被告前案紀錄表可參，其於上開有期徒刑執行完畢後5 年
    內故意再犯上開有期徒刑以上之罪，為累犯，應依刑法第47
    條第1 項規定，加重其刑。
三、原審認被告罪證明確，適用毒品危害防制條例第10條第2項
    、第18條第1項前段，刑法第11條、第47條第1項、第41條第
    1項前段、第38條第1項第2款之規定，及審酌被告曾因施用
    毒品經觀察、勒戒後，獲不起訴處分之寬典，且有因違反毒
    品危害防制條例案件受刑之科處及執行之紀錄，猶施用安非
    他命再犯本罪，顯見其自制力薄弱，且未衷心悛悔，漠視法
    令之禁制濫用藥品，應予非難，兼衡其施用安非他命所生危
    害實以自戕健康為主，暨被告犯後坦承犯行之態度等一切情
    狀，量處有期徒刑六月，並諭知易科罰金之折算標準。復說
    明扣案安非他命1包（淨重0.21公克），為查獲之毒品，不
    問屬於犯人與否，應依毒品危害防制條例第18條第1項前段
    規定，沒收銷燬之。至扣案之吸食器1組，為被告所有，供
    其施用安非他命所用之物，業據被告供承在卷，應依刑法第
    38條第1項第2款規定，併予宣告沒收。其認事用法均無違誤
    ，量刑亦稱允當，被告上訴意旨，指摘原判決量刑過重云云
    ，為無理由，其上訴應予駁回。
據上論斷，應依刑事訴訟法第368條，判決如主文。
本案經檢察官陳玉珍到庭執行職務。
中    華    民    國    97    年    6    月     18    日
                    刑事第一庭審判長法  官  葉騰瑞
                                    法  官  王炳梁
                                    法  官  莊明彰
以上正本證明與原本無異。
不得上訴。
                                    書記官  吳金來
中    華    民    國    97    年    6    月     18    日
附錄：本案論罪科刑法條全文
毒品危害防制條例第10條第2項
施用第二級毒品者，處3 年以下有期徒刑。


司法院資訊處製作；財團法人民間司法改革基金會備份。
